【裁判字號】    97,消債更,1528
【裁判日期】    980706
【裁判案由】    更生事件
【裁判全文】
臺灣臺南地方法院民事裁定          97年度消債更字第1528號
債  務  人
即 聲 請人  甲○○
代  理  人  楊淑惠律師
上列當事人聲請消費者債務清理事件，本院裁定如下：
    主  文
債務人甲○○自民國九十八年七月六日下午四時起開始更生程序
，並命司法事務官進行本件更生程序。
    理  由
一、按債務人不能清償債務或有不能清償之虞，且無擔保或無優
    先權之債務總額未逾新臺幣（下同）1200萬元者，於法院裁
    定開始清算程序或宣告破產前，得向法院聲請更生。法院開
    始更生程序之裁定，應載明其年、月、日、時，並即時發生
    效力，消費者債務清理條例第3條、第42條第1項、第45條第
    1項定有明文。
二、本件債務人主張：債務人現每月薪資收入約33,000元（扣薪
    後僅餘22,000元），負債總額為2,933,309元，均為無擔保
    或無優先權之債務，名下財產僅有一輛機車，負債顯然超過
    資產甚多。債務人尚須支出個人及獨子生活費，已達不能清
    償債務或有不能清償之虞之程度。債務人曾於民國97年9月
    間向最大債權金融機構安泰商業銀行股份有限公司（以下稱
    安泰銀行）申請債務協商，安泰銀行不接受債務人協商還款
    方案，因而協商不成立。債務人僅係一般消費者，並未從事
    營業，復未經法院裁定開始清算程序或宣告破產，爰向本院
    聲請更生等語。
三、債務人主張其現每月薪資收入約33,000元（扣薪後餘22,000
    元），負債總額為2,933,309元，均為無擔保或無優先權之
    債務，名下財產僅有一輛機車，負債顯然超過資產甚多，以
    及其僅係一般消費者，並未從事營業之事實，業據提出債權
    人清冊、財產及收入狀況說明書、財政部台灣省南區國稅局
    95 年、96年度綜合所得稅各類所得資料清單、財政部台灣
    省南區國稅局財產歸屬資料清單、財團法人金融聯合徵信中
    心綜合信用報告、兆豐證券股份有限公司97年度每月薪資轉
    帳證明及強制執行命令影本為證，復經本院職權調閱聲請人
    勞、健保投保資料、94年度至96年度稅務電子閘門財產所得
    調件明細表及聲請人集中保管結算所股份有限公司之集保護
    異動及餘額資料明細表等件，堪認債務人確已達不能清償債
    務或有不能清償之虞之程度。
四、按債務人對於金融機構因消費借貸、自用住宅借款、信用卡
    或現金卡契約而負債務，在聲請更生或清算前，應提出債權
    人清冊，以書面向最大債權金融機構請求協商債務清償方案
    ，並表明共同協商之意旨，消費者債務清理條例第151條第1
    項定有明文。債務人主張其曾於97年6月間向最大債權金融
    機構安泰銀行申請債務協商，惟協商不成立，業據提出前置
    協商不成立通知書為證，自堪信為真實。
五、綜上所述，債務人僅係一般消費者，並未從事營業，其已達
    不能清償債務或有不能清償之虞之程度，其中無擔保或無優
    先權之債務，在1200萬元以下。債務人曾向最大債權金融機
    構安泰銀行請求協商債務清償方案，惟協商不成立，且未經
    法院裁定開始清算程序或宣告破產，又查無消費者債務清理
    條例第6條第3項、第8條或第46條各款所定駁回更生聲請之
    事由存在，則債務人聲請更生，應屬有據，爰裁定如主文。
    惟本院裁定准許開始更生程序，僅係依消費者債務清理條例
    立法意旨，在經濟生活上讓債務人有一個之更生機會，並非
    債務人之一切債務自此即免負清償之責，且債務人須於更生
    程序中與債權人協議「更生方案」，並持續履行更生方案後
    （清償期間為6年以內，但有特別情事者，得延長為8年），
    債務人之債務始能依同條例第73條生消滅之效力，請債務人
    注意。
六、至聲請人併聲請保全處分乙節，因本院既已裁定准許聲請人
    進行更生程序，依消費者債務清理條例第48條第2 項規定，
    除有擔保及有優先債權之債權外，對於債務人不得開始或繼
    續訴訟及強制執行程序，是聲請人聲請保全處分部分，自無
    必要，爰不併予准許，附此敘明。
中    華    民    國    98    年    7     月    6     日
              民事第三庭    法      官  林福來
上為正本係照原本作成
本裁定不得抗告。
本裁定已於98年7月6日下午4時公告。
中    華    民    國    98    年    7     月    6     日
                            書  記  官  吳俊達


司法院資訊處製作；財團法人民間司法改革基金會備份。
